【裁判字號】    95,訴,1622
【裁判日期】    951019
【裁判案由】    毒品危害防制條例
【裁判全文】
臺灣彰化地方法院刑事判決              95年度訴字第1622號
公  訴  人  臺灣彰化地方法院檢察署檢察官
被      告  甲○○
上列被告因違反毒品危害防制條例案件，經檢察官提起公訴（九
十五年度毒偵字第三一五七號），被告於準備程序中就被訴事實
為有罪之陳述，經告知簡式審判程序之旨，並聽取公訴人、被告
之意見後，本院合議庭裁定由受命法官獨任進行簡式審判程序，
判決如下：
    主  文
甲○○施用第一級毒品，累犯，處有期徒刑拾月，扣案之海洛因
壹包（海洛因淨重零點陸貳公克、空包裝重零點貳肆公克）沒收
銷燬之，另扣案之注射針筒壹支沒收；又施用第二級毒品，累犯
，處有期徒刑陸月。應執行有期徒刑壹年貳月，扣案之海洛因壹
包（海洛因淨重零點陸貳公克、空包裝重零點貳肆公克）沒收銷
燬之，另扣案之注射針筒壹支沒收。
    事  實
一、甲○○前因搶奪案件，經臺灣高等法院臺中分院以九十二年
    度上訴字第一九九一號判處有期徒刑一年十月確定，嗣經送
    監執行，於民國九十四年九月十五日縮短刑期假釋出監付保
    護管束，甫於九十四年十月三十一日因縮刑期滿未經撤銷假
    釋，而執行完畢。另因施用毒品案件，經本院以九十二年度
    毒聲字第二六號裁定送觀察、勒戒後，認無繼續施用毒品之
    傾向，於九十二年一月二十九日執行完畢，並經臺灣彰化地
    方法院檢察署檢察官於九十二年二月六日以九十二年度毒偵
    字第一七八號為不起訴處分確定。詎甲○○於前開觀察、勒
    戒執行完畢釋放後五年內，仍不知悔改，復於九十五年八月
    四日凌晨二時許，在停放於彰化縣彰化市國道一號高速公路
    彰化交流道旁之自用小客車上，以將第一級毒品海洛因粉末
    置入注射針筒內加水後，再以針筒注射手臂血管之方式，施
    用第一級毒品海洛因一次；另於九十五年八月二日晚上某時
    許，在彰化縣彰化市真實姓名年籍不詳之友人住處內，以將
    第二級毒品甲基安非他命置於玻璃球管內用火燒烤而吸其煙
    霧之方式，施用第二級毒品甲基安非他命一次。嗣於九十五
    年八月四日上午七時許，為警在彰化縣彰化市○○○路八七
    一巷前查獲，並扣得第一級毒品海洛因一包（海洛因凈重○
    點六二公克、空包裝重○點二四公克），及其所有、供自己
    施用第一級毒品海洛因所用之注射針筒一支，始悉上情。
二、案經彰化縣警察局彰化分局報告臺灣彰化地方法院檢察署檢
    察官偵查起訴。
    理  由
一、按除被告所犯為死刑、無期徒刑、最輕本刑為三年以上有期
    徒刑之罪或高等法院管轄第一審案件者外，於刑事訴訟法第
    二百七十三條第一項程序進行中，被告先就被訴事實為有罪
    之陳述時，審判長得告知被告簡式審判程序之旨，並聽取當
    事人、代理人、辯護人及輔佐人之意見後，裁定進行簡式審
    判程序；除簡式審判程序及簡易程序案件外，第一審應行合
    議審判；刑事訴訟法第二百七十三條之一第一項、第二百八
    十四條之一分別定有明文。本件被告甲○○所犯係死刑、無
    期徒刑、最輕本刑為三年以上有期徒刑或高等法院管轄第一
    審案件以外之罪，且於本院行準備程序時就被訴事實為有罪
    之陳述，經受命法官告知簡式審判程序之旨，並聽取公訴人
    、被告之意見後，本院合議庭認無不得或不宜改依簡式審判
    程序進行之處，經評議結果，裁定改由受命法官獨任行簡式
    審判程序，合先敘明。
二、訊據被告甲○○對於上開施用第一級毒品海洛因、第二級毒
    品甲基安非他命之犯行均坦承不諱，且其於九十五年八月四
    日為警查獲後，經警採其尿液送驗，結果呈嗎啡、甲基安非
    他命陽性反應，此有尿液代號與真實姓名對照認證單、詮昕
    科技股份有限公司濫用藥物尿液檢驗報告書各一紙在卷可稽
    ，再扣案之白粉一包，經送法務部調查局鑑定結果，確含海
    洛因成分，海洛因淨重○點六二公克，空包裝重○點二四公
    克，此有法務部調查局九十五年九月二日調科壹字第○九五
    二三○○七六三○號鑑定通知書一紙在卷可考，復有現場照
    片六幀在卷為證，以及注射針筒一支扣案為憑，足徵被告之
    自白確與事實相符。又被告前因施用毒品案件，經本院以九
    十二年度毒聲字第二六號裁定送觀察、勒戒後，認無繼續施
    用毒品之傾向，於九十二年一月二十九日執行完畢，有臺灣
    彰化地方法院檢察署刑案資料查註紀錄表及臺灣高等法院被
    告全國前案紀錄表各一份在卷可考。被告於九十二年一月二
    十九日觀察勒戒執行完畢釋放後，五年內再犯本件施用第一
    級毒品、第二級毒品犯行，依毒品危害防治條例第二十三條
    第二項規定，自應依法論科。本件事證明確，被告施用第一
    級毒品海洛因、第二級毒品甲基安非他命之犯行，均堪認定
    。
三、核被告所為，分別係犯毒品危害防制條例第十條第一項之施
    用第一級毒品罪、同條第二項之施用第二級毒品罪。被告為
    施用第一級毒品、第二級毒品，而持有各該級毒品，其持有
    之低度行為，應各為施用之高度行為所吸收，均不另論罪。
    再被告所犯上開二罪，係犯意各別、行為互殊，應予分論併
    罰。又被告前因搶奪案件，經臺灣高等法院臺中分院以九十
    二年度上訴字第一九九一號判處有期徒刑一年十月確定，嗣
    經送監執行，於九十四年九月十五日縮短刑期假釋出監付保
    護管束，甫於九十四年十月三十一日因縮刑期滿未經撤銷假
    釋，而執行完畢等情，此有臺灣彰化地方法院檢察署刑案資
    料查註紀錄表及臺灣高等法院被告前案紀錄表各一份在卷可
    稽，其於受有期徒刑執行完畢後，五年以內故意再犯本件有
    期徒刑以上之二罪，為累犯，均應依刑法第四十七條第一項
    規定，各加重其刑。爰審酌被告曾因施用毒品經送觀察、勒
    戒，仍未能戒斷，再犯本案之罪，顯然未能善體國家設置觀
    察、勒戒機構，協助毒品施用者戒除毒癮之良法美意，及其
    犯罪之動機、目的、生活狀況、品行、所生危害，暨犯罪後
    坦承犯行，態度尚屬良好等一切情狀，分別量處如主文所示
    之刑，並定其應執行之刑。扣案之海洛因一包（海洛因淨重
    ○點六二公克，包裝重○點二四公克），為毒品危害防制條
    例第二條第二項第一款所稱之第一級毒品，應依同條例第十
    八條第一項前段之規定，沒收銷毀之；另扣案之注射針筒一
    支係被告所有、供施用毒品所用之物，此經被告自白明確，
    應依刑法第三十八條第一項第二款之規定宣告沒收。
四、至於公訴意旨另稱：被告自九十五年七月底某日起至同年八
    月四日凌晨二時許該次施用前止，另有施用第一級毒品海洛
    因多次之犯行云云；而公訴人認被告涉有上開之犯行，無非
    係以被告於偵查中供稱：伊係自九十五年八月四日之一個星
    期前開始施用第一級毒品海洛因等語，作為主要論據。惟按
    被告或共犯之自白，不得作為有罪判決之唯一證據，仍應調
    查其他必要之證據，以察其是否與事實相符，刑事訴訟法第
    一百五十六條第二項定有明文。經查，被告此部份之供述，
    既無驗尿報告或其他證據可資佐證，按諸前揭規定，自難僅
    憑被告之自白逕認被告自九十五年七月底某日起至同年八月
    四日凌晨二時許該次施用前止，另有施用第一級毒品海洛因
    多次之犯行，要屬不能證明被告此部分犯罪，原應為無罪之
    諭知，惟公訴人既認此部分與前開論罪科刑部分屬集合犯之
    包括一罪關係，爰不另為無罪之諭知，附此敘明。
據上論斷，應依刑事訴訟法第二百七十三條之一第一項、第二百
九十九條第一項前段，毒品危害防制條例第十條第一項、第二項
、第十八條第一項前段，刑法第十一條前段、第四十七條第一項
、第五十一條第五款、第三十八條第一項第二款，判決如主文。
本案經檢察官洪英丰到庭執行職務。
中    華    民    國    95    年    10    月    19    日
                    刑事第二庭  法  官  鄭舜元
以上正本證明與原本無異。
如不服本判決，應於判決送達後10日內，向本院提出上訴狀（須
附繕本）。
中    華    民    國    95    年    10    月    23    日
                                書記官  呂雅惠
附錄：論罪科刑法條：
毒品危害防制條例第十條：
施用第一級毒品者，處六月以上五年以下有期徒刑。
施用第二級毒品者，處三年以下有期徒刑。


司法院資訊處製作；財團法人民間司法改革基金會備份。
